【裁判字號】    89,自,125
【裁判日期】    890714
【裁判案由】    偽造文書
【裁判全文】
臺灣桃園地方法院刑事判決                          八十九年度自字第一二五號
    自  訴  人  丁○○
                丙○○
                乙○○
    被      告  甲○○
右列被告因偽造文書等案件，經自訴人等提起自訴，本院判決如左：
    主  文
本件自訴不受理。
    理  由
一、自訴意旨略以：如附件所載。
二、按已經提起自訴之案件，在同一法院重行起訴者，應諭知不受理之判決，刑事訴
    訟法第三百零三條第二款訂有明文。又訴訟上所謂一事不再理之原則，關於實質
    上一罪或裁判上一罪，亦均有其適用，最高法院六十年台非字第七七號著有判例
    可資參照。而所謂同一案件有事實上同一案件與法律同上同一案件，而法律上同
    一案件則指實質上一罪（加重結果犯）或裁判上一罪（牽連犯、連續犯之例），
    即基本事實雖有不同，然刑罰權僅屬一個，具有不可分性，因此在訴訟上認係同
    一案件，不得重複起訴及裁判（最高法院五十五年度台非字第一七六號判例意旨
    可資參照）。
三、查自訴人丁○○、丙○○、乙○○所提本件自訴之犯罪事實及被告甲○○部分，
    ，業據自訴人丁○○、丙○○、乙○○於八十三年七月十三日向本院提出自訴在
    案，有上開自訴狀之本院八十七年七月十三日循環字第七二六五號收文在卷可稽
    ，並經本院於八十三年十月三日以八十三年一一七號判決被告甲○○無罪，又經
    台灣高等法院於八十四年四月十四日以八十三年上訴字第七四八０號判決上訴駁
    回在案，嗣經最高法院撤銷原判決，發回原審法院審理，又於八十四年十一月二
    十八日復經台灣高等法院以八十四年上更（一）字第八六０號判決上訴駁回在案
    ，又經最高法院撤銷原判決，發回原審法院審理，再經台灣高等法院於八十六年
    四月十五日以八十五年度上更（二）字第八四四號判決上訴駁回在案，復經最高
    法院撤銷原判決，發回原審法院審理，現由台灣高等法院以八十八年重上更（三
    ）字第二二號審理中，有上開各該判決書及台灣高等法院被告前國前案紀錄表各
    乙紙在卷足按；又按所謂同一案件，係指所訴彼此兩案為同一被告，其被訴之犯
    罪事實同一者而言，而其彼此兩案所訴之被告同一，被訴之犯罪事實亦無異，不
    因前後前後所主張之罪名有異，即謂非一案件，最高法院著有四十九年台上字第
    三一五號判例可資參照，經查：自訴人丁○○、丙○○、乙○○就同一犯罪事實
    ，已於八十三年七月十三日向本院提起被告甲○○涉犯背信、侵占等罪嫌，已如
    前述，且自訴人丁○○、丙○○、乙○○亦坦認該自訴案件現正由台灣高等法院
    以八十八年重上更（三）字第二二號審理中（見自訴人八十九七月四日自訴狀）
    ，是自訴人丁○○、丙○○、乙○○雖於本案自訴被告甲○○涉有偽造文書之犯
    行，然此部分與前開自訴人丁○○、丙○○、乙○○於八十三年七月十三日向本
    院提起被告甲○○涉犯背信、侵占等犯行之案件，有方法、結果之牽連關係，具
    裁判上一罪之關係，為同一案件，揆諸上開說明，足見自訴人丁○○、丙○○、
    乙○○係就已經提起自訴之同一案件，復向本院提起自訴，參照首揭說明，自訴
    人丁○○、丙○○、乙○○對被告甲○○所提之自訴顯難謂為合法，依首揭規定
    ，爰諭知不受理之判決。
據上論斷，應依刑事訴訟法第三百四十三條、第三百零三條第二款、第三百三十四條
、第三百零七條，判決如主文。
中      華      民      國      八十九      年    七    月    十四    日
                                臺灣桃園地方法院刑事第四庭
                                    法  官    邱滋杉
右正本證明與原本無異。
如不服本判決，應於判決送達後十日內向本院提出上訴狀( 應附繕本 )，上訴於
臺灣高等法院。
                                    書記官    許世賢
中        華        民        國   八十九   年   八   月    一    日


司法院資訊處製作；財團法人民間司法改革基金會備份。
